臺灣臺北地方法院民事判決
111年度訴字第4167號
原      告  秀越實業股份有限公司


法定代理人  邵俊中  



訴訟代理人  許博森律師
            陳羿蓁律師
被      告  午冠有限公司


法定代理人  郭永林  
上列當事人間請求給付貨款事件，本院於民國111年10月4日言詞
辯論終結，判決如下：
    主      文
被告應給付原告新臺幣參佰壹拾柒萬柒仟壹佰壹拾肆元，及如附
表所示之利息。
訴訟費用由被告負擔。
本判決得假執行。但被告如以新臺幣參佰壹拾柒萬柒仟壹佰壹拾
肆元為原告預供擔保，得免為假執行。
    事實及理由
一、原告主張：被告於民國109年間向原告訂購高速晒圖紙、藍
    圖紙、工程複印紙等貨品，貨款約定月結120日，原告依約
    分別於如附表「交付貨品日」欄所示之日期交付貨品（下稱
    系爭貨品），被告乃分別簽發票載發票日逾貨品交付日120
    日以上之如附表所示之支票共4紙（下合稱系爭支票），並
    交付原告用以給付如附表所示之各筆貨款，各該支票所載發
    票日即為兩造間約定之貨款給付期限。詎系爭支票屆期經提
    示均未獲兌現，原告自得依兩造間買賣契約法律關係及民法
    第367條規定，請求被告清償上開貨款共新臺幣（下同）317
    萬7,114元；另系爭支票未獲兌現，被告卻受有原告交付價
    值317萬7,114元之系爭貨物之利益，原告亦得依票據法第22
    條第4項規定，請求被告償還該利益。爰先位依兩造間買賣
    契約法律關係及民法第367條規定，備位依票據法第22條第4
    項規定，提起本件訴訟。並聲明：㈠被告應給付原告317萬7,
    114元，及如附表所示之利息；㈡願供擔保，請准宣告假執行
    。
二、被告則以：對原告所為請求為認諾之表示等語。
三、按當事人於言詞辯論時為訴訟標的之捨棄或認諾者，應本於
    其捨棄或認諾為該當事人敗訴之判決，民事訴訟法第384條
    定有明文。經查，被告於本院111年10月4日言詞辯論期日，
    對原告之請求為認諾之表示（詳見本院卷第91頁），是被告
    既於言詞辯論時為本件訴訟標的之認諾，依民事訴訟法第38
    4條規定，本院即應本其認諾為被告敗訴之判決。從而，原
    告請求被告給付317萬7,114元，及自如附表所示之利息，為
    有理由，應予准許。
四、本件係本於被告認諾所為之判決，依民事訴訟法第389條第1
    項第1款規定，應依職權宣告假執行；又法院應依職權宣告
    假執行者，本毋庸原告為聲請，則本件原告仍聲請願供擔保
    宣告假執行，該聲請僅具督促法院職權發動之效力，爰不另
    為供擔保之諭知，附此敘明；另依同法第392條第2項規定，
　　依職權宣告被告如預供擔保，得免為假執行。
五、訴訟費用負擔之依據：民事訴訟法第78條。　　　　
中　　華　　民　　國　　111 　年　　10　　月　　18　　日
                  民事第七庭  法　官　黃珮如 
以上正本係照原本作成。
如對本判決上訴，須於判決送達後20日內向本院提出上訴狀。如
委任律師提起上訴者，應一併繳納上訴審裁判費。
中　　華　　民　　國　　111 　年　　10　　月　　18　　日
                              書記官  張惠晴
附表：
編號 交付貨品日 （民國） 支票票號 支票發票日 （民國） 貨款即支票金額 （新臺幣） 利息 一 109年5月4日 HA0000000 109年10月9日 93萬5,414元 依左列金額自民國109年10月12日起至清償日止，按週年利率5％計算之利息 二 109年7月1日 HA0000000 109年12月9日 93萬6,360元 依左列金額自民國109年12月9日起至清償日止，按週年利率5％計算之利息 三 109年8月4日 HA0000000 110年1月9日 94萬3,413元 依左列金額自民國110年1月11日起至清償日止，按週年利率5％計算之利息 四 109年9月9日 HA0000000 110年2月9日 36萬1,927元 依左列金額自民國110年2月9日起至清償日止，按週年利率5％計算之利息 總計    317萬7,114元